【裁判字號】    90,上易,1479
【裁判日期】    901023
【裁判案由】    傷害等
【裁判全文】
臺灣高等法院臺南分院刑事判決          九十年度上易字第一四七九號  Ａ
      上  訴  人  臺灣台南地方法院檢察署檢察官
      上  訴  人
      即  被  告  甲  ○  ○
右上訴人因被告傷害等案件，不服臺灣臺南地方法院九十年度易字第一０七七號中華
民國九十年八月三日第一審判決（起訴案號：臺灣臺南地方法院檢察署九十年度偵字
第一七八號；併辦案號：九十年度偵字第二六七０號），提起上訴，本院判決如左：
      主      文
上訴駁回。
      事      實
一、甲○○於民國（下同）八十九年十一月十四日凌晨一時許，在台南縣永康市○○
    ○路一二三號「龍昇大飯店」停車場入口處前，因細故與陳文峰發生口角，詎甲
    ○○惱羞成怒，竟基於傷害陳文峰之故意，以撿拾自路邊之木棍一把追打陳文峰
    ，致陳文峰受有左手背挫傷、瘀血、左第五掌骨骨折、左前額挫傷及右尺骨骨折
    、右前臂挫傷、瘀血、紅腫、左臂挫傷瘀血之傷害，甲○○在追打過程中，沿途
    並以加害生命之事，向陳文峰恫嚇稱：「要殺死你」等語恐嚇陳文峰，致陳文峰
    心生畏懼而致生危害於安全，陳文峰並因之跑入前揭飯店內求助，詎甲○○心有
    未甘，復另行起意，在路旁撿拾木板並以其上所附釘子，將陳文峰所有之車號Ｎ
    六─四八三九號自用小客車之輪胎三只加以刺破，足生損害於陳文峰之權益。
二、案經陳文峰訴由台南縣警察局永康分局報請臺灣台南地方法院檢察署檢察官偵查
    起訴及移送原審法院併案審理。
      理      由
一、上訴人即被告甲○○坦承有於上開時地與告訴人陳文峰發生口角後，持木棍將告
    訴人毆打成傷及毀損告訴人汽車輪胎三只之事實不諱，核與告訴人陳文峰指訴之
    情節相符，並有台南市立醫院診斷證明書一紙及現場照片五幀及估價單一紙附卷
    可憑，被告有傷害及毀損之犯行應堪認定，另被告雖矢口否認有何恐嚇之行為，
    辯稱：我並未出言恐嚇云云，惟查被告確有右揭恐嚇犯行，迭據告訴人陳文峰於
    警、偵訊及本院審訊時指訴綦詳，且徵之告訴人係遭被告持棍毆打，全身並受有
    左手背挫傷、瘀血、左第五掌骨骨折、左前額挫傷及右尺骨骨折、右前臂挫傷、
    瘀血、紅腫、左臂挫傷瘀血等嚴重傷害，足見被告用力之猛，且對告訴人確有深
    怨無疑，再參諸被告於毆打告訴人後仍心有未甘再毀損告訴人所有車輛等情以觀
    ，衡情被告因情急失控而有恐嚇告訴人之言詞，亦與常情無違，是其追打告訴人
    時有出言恐嚇之行為，亦可認定，被告前開所辯，顯係卸責之詞，不足採信。本
    件事證明確，被告犯行洵堪認定。
二、核被告所為，係犯刑法第二百七十七條第一項之傷害罪、第三百零五條之恐嚇危
    害安全罪及第三百五十四條之毀損器物罪。其所犯上開三罪間，犯意各別，行為
    互殊，應予分論併罰。
三、原審認被告之罪證明確，因予適用刑法第二百七十七條第一項、第三百零五條、
    三百五十四條、第四十一條第一項前段、第二項、第五十一條第五款，罰金罰鍰
    提高標準條例第一條前段、第二條等規定，並審酌被告之素行、犯罪之動機、手
    段、目的、所生危害及坦認部分犯行，惟尚未與告訴人達成民事賠償等一切情狀
    ，分別就傷害部分量處有期徒刑五月；就恐嚇危害安全部分量處有期徒刑四月；
    就毀損部分量處有期徒刑三月，並定應執行刑為有期徒刑十月，均諭知易科罰金
    以三百元折算一日之標準。本院經核原判決認事用法及量刑，俱無不當。被告上
    訴意旨指摘原判決量刑過重，檢察官依告訴人之聲請上訴意旨指摘原判決量刑過
    輕，均為無理由，應予駁回。
據上論斷，應依刑事訴訟法第三百六十八條，判決如主文。
本案經檢察官邱克斌到庭執行職務。
中    華    民    國      九十      年      十      月      二十三      日
                                  臺灣高等法院臺南分院刑事第一庭
                                      審判長法官  鄭    文    肅
                                            法官  黃    三    哲
                                            法官  王    浦    傑
右正本證明與原本無異。
不得上訴。
                                      法院書記官  蔡    振    豐
中    華    民    國      九十      年      十      月      二十五      日
附錄：本判決論罪科刑法條
中華民國刑法第二百七十七條第一項
 (普通傷害罪)
傷害人之身體或健康者，處三年以下有期徒刑、拘役或一千元以下罰金。
中華民國刑法第三百零五條
 (恐嚇危害安全罪)
以加害生命、身體、自由、名譽、財產之事，恐嚇他人致生危害於安全者，處二年以
下有期徒刑、拘役或三百元以下罰金。
中華民國刑法第三百五十四條
 (毀損器物罪)
毀棄、損壞前二條以外之他人之物或令致不堪用，足以生損害於公眾或他人者，處二
年以下有期徒刑、拘役或五百元以下罰金。


司法院資訊處製作；財團法人民間司法改革基金會備份。
